# 请教陈版：关于实物出资设立全资子公司问题

提问人：stoneinsea 时间：2016-08-14 11:11:06
陈版：
我们在审计实务中遇到这样一个问题:A公司在 2015 年末以房屋、土地出资设立全资子公司，设立后并未发生业务，且于 2016 年初将这家子公司股权全部处置，处置价款正好与房屋土地的评估值一致。现在有两种处理方案，如下： 方案一：从期后来看，整个事项的实质就是处置房屋土地，所以在 2016 年处置股权时确认营业外收入，不将子公司纳入合并报表。存在的问题是， 2015 年末确实有设立子公司（取得营业执照），但没有确认长投； 方案二：在 2015 年末母公司确认长投，同时确认营业外收入，将子公司纳入合并，在合并层面将营业外收入与固定资产抵消； 2016 年处置时，在合并报表层面确认营业外收入。这种方法，在 2015 年末确认长投的金额，是土地房屋的评估价值还是原来的账面价值？
从合并层面看，两种方法的处理结果对合并报表数据没有影响，不知道哪一种更合理，请陈版指教，谢谢！！

回答人：chenyiwei
因为设立该子公司的目的就是为了处置房屋和土地，因此在设立环节，交易过程并未完成，无论是个别报表还是合并报表均不能确认损益。个别报表层面在设立子公司并以房屋和土地对其注资时，应以注入的房屋和土地的原账面价值转为股权投资成本，不确认损益，到处置股权后才确认损益。合并报表层面则在处置该子公司股权时视同对其中所含房屋和土地的处置，作为非流动资产处置损益，计入营业外收入。

提问人：stoneinsea 时间：2016-08-15 08:10:26
好的，谢谢陈版！可以这样理解么，这家子公司不纳入合并范围，在设立子公司时，个别报表账务处理 借：长投（资产账面值）
贷：固定资产、无形资产（资产账面值） 在处置时： 借：银行存款 贷：长投 营业外收入

回答人：chenyiwei
该子公司在 2015 年末还是要纳入合并报表范围的。其他基本同意。